Minutes et répertoires du notaire Joseph JOUSSELIN, 16 juin 1882 - 12 août 1903 (étude XI)
Archives nationales
- Minutes de Joseph JOUSSELIN, juin 1882 - 12 août 1903; MC/ET/XI/1371 - MC/ET/XI/1584
  - Minutes. 1894, 1er décembre - 17 décembre, 1er décembre - 17 décembre 1894; MC/ET/XI/1495
    - Inventaire après décès de Louise Charlotte Marie de Bongars comtesse de Reille, à la requête d'Henri Marie de Robin marquis de Barbentane, demeurant 31, avenue Bosquet, Marie Antoine Honoré Roger de Robin comte de Barbentane demeurant 30, quai de Billy, Marie Thérèse Delphine de Robin marquise de Panisse demeurant 24, avenue Marceau, et Paul Jean Louis Rigault, notaire exécuteur testamentaire de la comtesse de Reille, demeurant 31, boulevard de Sébastopol., 8 décembre 1894; MC/ET/XI/1495
      Bongars, Louise Charlotte Marie de; Robin de Barbentane, Henri Marie de; Robin de Barbentane, Marie Antoine Honoré Roger; Robin de Barbentane, Marie Thérèse; Rigault, Paul Jean Louis; Bosquet (avenue); Billy (quai de); Marceau (avenue); Sébastopol (boulevard de); inventaire après décès; notaire
    - Compte de l'administration judiciaire de la succession de Claude Jean-Baptiste Prot, par Paul Jean Louis Rigault, notaire administrateur provisoire., 12 décembre 1895; MC/ET/XI/1495
      compte administratif; Prot, Claude Jean-Baptiste; Rigaullt, Paul Jean Louis; notaire; administrateur
    - Cession de bail par Emile Auguste Ferrez et Pauline Sevestre son épouse, demeurant ensemble 119, rue de la Bonne, à Gustave Ferrez, marchand, et Marie Mathilde Sevestre son épouse, demeurant ensemble 25, avenue de Clichy., 19 décembre 1894; MC/ET/XI/1495
      bail; Ferrez, Emile Auguste; Sevestre, Pauline; Ferrez, Gustave; Sevestre, Marie Mathilde; Bonne (rue de la); Clichy (avenue de)
    - Bail par Marie Amélie Laurent épouse d'Alfred L'Hoest, demeurant 66 avenue Kléber, à Edouard Maréchal, chapelier, demeurant 229, rue Saint-Honoré., 21 décembre 1894; MC/ET/XI/1495
      bail; Laurent, Marie Amélie; L'Hoest, Alfred; Maréchal, Edouard; fabricant d'accessoires vestimentaires; Kléber (avenue); Saint-Honoré (rue)
  - Minutes. 1894, 18 décembre - 31 décembre, 18 décembre - 31 décembre 1894; MC/ET/XI/1496
  - Minutes. 1895, janvier, janvier 1895; MC/ET/XI/1497
    - Décharge de legs par Yolande Marie Andrée de Barbentane, célibataire majeure, demeurant 31, avenue Bosquet, à la succession de Louise Charlotte Marie de Bongars comtesse de Reille, demeurant 12, boulevard de La-Tour-Maubourg., 22 janvier 1895; MC/ET/XI/1497
      décharge; Bosquet (avenue); La-Tour-Maubourg (boulevard de); Barbentane, Yolande Marie Andrée de; Bongars, Louise Charlotte Marie de
  - Minutes. 1895, février, février 1895; MC/ET/XI/1498
    - Dépôt par Paul Jean Louis Rigault, notaire, demeurant 31, boulevard Sébastopol de l'ordonnance de reféré et des pièces concernant le transfert et l'emploi de valeurs dotales de Yolande Marie Andrée marquise de Barbentane., 14 février 1895; MC/ET/XI/1498
      dépôt de pièces; Barbentane, Yolande Marie Andrée de; Rigault, Paul Jean Louis; Sébastopol (boulevard de); notaire
  - Minutes. 1895, mars, mars 1895; MC/ET/XI/1499
    - Inventaire des biens d'Alexis Suire, interné à la maison centrale de Poissy, à la demande d'Émile Pierre Suire, représentant de commerce, demeurant 147, rue du Faubourg Saint-Martin., 14 mars 1895; MC/ET/XI/1499
  - Minutes. 1895, avril, avril 1895; MC/ET/XI/1500
    - Procuration par Marie Céline Sophie Seguier comtesse de Saint-Brisson, demeurant 69, rue de Courcelles, à Paul Jean Louis Rigault, notaire, demeurant 31, boulevard Sébastopol., 21 avril 1895; MC/ET/XI/1500
      procuration; Rigault, Paul Jean Louis; Seguier de Saint-Brisson, Marie Céline Sophie (comtesse); Sébastopol (boulevard de); Courcelles (rue de); notaire
    - Procuration par Paul Jean Louis Rigault, notaire, demeurant 31, boulevard Sébastopol, agissant comme administrateur de la succession de Françoise Anne Masséna d'Essling de Rivoli, comtesse de Reille, à Alfred François Degivry, régisseur du domaine de Baudry, commune de Cerelles (Indre-et-Loire)., 21 avril 1895; MC/ET/XI/1500
      procuration; Rigault, Paul Jean Louis; Sébastopol (boulevard de); notaire; Massena d'Essling de Rivoli, Françoise Anne (1824-1902); Degivry, Alfred François; Cerelles (Indre-et-Loire)
  - Minutes. 1895, mai, mai 1895; MC/ET/XI/1501
    - Obligation par Jean Léon Milesi, rentier, demeurant 54, rue Herbillon à Saint-Mandé (Seine), à Louise Bégenne Lamotte, propriétaire, veuve de Charles Isidore Masson, demeurant Palluan (Indre)., 6 mai 1895; MC/ET/XI/1501
      obligation; Milesi, Jean Léon; Lamotte, Louise Bégenne; Masson, Charles Isidore; Saint-Mandé (Val-de-Marne); Indre (Centre, département)
    - Quittance par Eugène Gustave Chabrié, avocat, demeurant 10, rue Jean Goujon, et sa femme Louise Aglaé Palmyre Batardy, à Pauline Émilie Catherine de Rancey, veuve de Pierre Léopold Octave de Ridder, rentière, demeurant 6, avenue du Coq., 11 mai 1895; MC/ET/XI/1501
      quittance; Chabrié, Eugène Gustave; Goujon, Jean; Batardy, Louise Aglaé; Rancey, Pauline Émilie Catherine; Ridder, Pierre Léopold Octave; Jean-Goujon (rue); Coq (avenue du); avocat
    - Constatation d'emploi et décharge par Emile Pierre Suire, repprésentant de commerce demeurant 147, rue du Faubourg-Saint-Martin, agissant au nom et comme tuteur d'Alexis Suire son frère, à Paul Jean Louis Rigault, notaire, demeurant 31, boulevard Sébastopol., 11 mai 1895; MC/ET/XI/1501
      notaire; Rigault, Paul Jean Louis; Sébastopol (boulevard de); décharge; Suire, Emile Pierre; Suire, Alexis; Faubourg-Saint-Martin (rue du)
    - Vente par Louise Adélaïde Filou, propriétaire, veuve de Gaston Didier Eudelin, à Paris, avenue Hoche, n° 11, à Jeanne Léontine Georget, propriétaire à Paris, rue Fortuny, n° 38, d'un hôtel rue de Berri, n° 23., 20 mai 1895; MC/ET/XI/1501
      MC/RE/XI/32
      Date de création de la notice: 2012
      acte de vente; Fortuny (rue); Hoche (avenue); Berri (rue de); Filou, Louise Adélaïde; Eudelin, Gaston Didier; Georget, Jeanne Léontine
  - Minutes. 1895, juin, juin 1895; MC/ET/XI/1502
    - Constatation d'emploi et décharge par Paul Jean Louis Rigault, notaire, demeurant 31, boulevard Sébastopol, et Jean Baptiste Hennedouche, comptable demeurant 31, boulevard Sébastopol, à la demande d'Hélène Julie Joséphine d'Aoust de Jumelles, épouse de Henri Marie de Robin marquis de Barbentane, demeurant 31, avenue Bosquet., 16 juin 1895; MC/ET/XI/1502
      notaire; décharge; Rigault, Paul Jean Louis; Sébastopol (boulevard de); Bosquet (avenue); Aoust de Jumelles, Hélène Julie Joséphine d'; Robin de Barbentane, Henri Marie de (marquis)
  - Minutes. 1895, juillet, juillet 1895; MC/ET/XI/1503
  - Minutes. 1895, août - septembre, août - septembre 1895; MC/ET/XI/1504
    - Quiitance par les consorts Lafont, à Jules Claude Réverend, propriétaire, et Katty Elisabeth Beisheim son épouse, demeurant ensemble à Asnières., 14 septembre 1895; MC/ET/XI/1504
      quittance; Asnières-sur-Seine (Hauts-de-Seine); Réverend, Jules Claude; Beisheim, Katty Elisabeth; Lafont, Priest; Lafont, François; Lafont, Périer; Lafont, Louis; Lafont, Michel Clément; Lafont, Gabrielle
  - Minutes. 1895, octobre, octobre 1895; MC/ET/XI/1505
    - Bail par Paul Jean Louis Rigault, notaire, demeurant 31, boulevard Sébastopol, à Emile Fruquet, marchand de vins et Joséphine Bootz son épouse, demeurant ensemble 25, rue Caulaincourt., 7 octobre 1895; MC/ET/XI/1505
      notaire; Rigault, Paul Jean Louis; Sébastopol (boulevard de); Caulaincourt (rue); bail; Fruquet, Emile; Bootz, Joséphine; commerçant
    - Dépôt d'ordonnance de référé par Paul Jean Louis Rigault, notaire, demeurant 31, boulevard de Sébastopol., 18 octobre 1895; MC/ET/XI/1505
      Actes à la suite: 7 mars 1896: décharge de séquestre par Marie Joséphine Dufour, veuve d'Amable Philibert Le Roy, propriétaire, demeurant 75, rue Saint-Lazare.
      ordonnance; Rigault, Paul Jean Louis; notaire; Sébastopol (boulevard de)
    - Vente par Zacharie Olympe Hériot, propriétaire, ancien commandant d'infanterie, officier de la Légion d'honneur, et Anne Marie Dubernet, son épouse, avenue des Champs Elysées, n° 82, à Jules Alfred Lacourte, propriétaire à Neuilly (Seine), boulevard des Sablons, n° 4, d'hôtel rue Euler, n° 8., 26 octobre 1895; MC/ET/XI/1505
      Précisions sur les lieux: Paris--Champs-Elysées (avenue des); Neuilly-sur-Seine (Hauts-de-Seine)--Sablons (boulevard des).
      Précisions sur les fonctions: commandant (Armée)
      acte de vente; Champs-Elysées (avenue des); Neuilly-sur-Seine (Hauts-de-Seine); Hériot, Zacharie Olympe; Lacourte, Jules Alfred; Dubernet, Anne Marie; officier (armée)
  - Minutes. 1895, novembre, novembre 1895; MC/ET/XI/1506
  - Minutes. 1895, décembre, décembre 1895; MC/ET/XI/1507
    - Bail par Paul Jean Louis Rigault, notaire, demeurant 31, boulevard de Sébastopol, à Adolphe Simon Stalberger, directeur général de la Société d'assurances l'Avenir, demeurant 42, boulevard du Temple., 16 décembre 1895; MC/ET/XI/1507
      Actes à la suite: 14 mars 1905: prorogation du bail, 17 décembre 1913: prorogation du bail.
      bail; Rigault, Paul Jean Louis; Stralberger, Adolphe Simon; notaire; Sébastopol (boulevard de); Temple (boulevard du)
  - Minutes. 1896, janvier, janvier 1896; MC/ET/XI/1508
    - Cession de bail par Emile Frucquet, marchand de vins limonadier, et Joséphine Bootz, sa femme, demeurant 101, rue La-Fayette, à Marie Julie Séquel, snas profession,divorcée de Jean Brunet, demeurant 151, avenue de Versailles., 13 janvier 1896; MC/ET/XI/1508
    - Constatation d'emploi de valeurs dépendant de la succession de Lucile Gabrielle Delauney-Lemière, baronne La Caze, propriétaire, veuve de Pierre La Caze, demeurant 23, rue de l'Université, décédée le 4 septembre 1894., 13 janvier 1896; MC/ET/XI/1508
    - Dépôt de pièces concernant la succession d'Augustin Edmond Groult, mécanicien, demeurant 163, rue Championnet., 20 janvier 1896; MC/ET/XI/1508
    - Procuration par Rose Fanny Moisy, blanchisseuse, veuve en premières noces d'Alexandre Gustave Adolphe Dumont, en secondes noces d'Augustin Edmont Groult, demeurant 101, rue Calmels, Henriette Jeanne Corbin, célibataire majeure, couturière, demeurnt 21, impasse Touzet, agissant comme tutrice d'Augustine Henriette Groult, sa fille mineure, et Paul Jean Louis Rigault, notaire, demeurant 31, boulevard de Sébastopol, à Jean-Baptiste Hennedouche, comptable, demeurant 31, boulevard de Sébastopol., 20 janvier 1896; MC/ET/XI/1508
    - Bail par Paul Jean Louis Rigault, notaire, demeurant 31, boulevard de Sébastopol, à Vital Gergois, marchand de meubles et Elisabeth Hugon, sa femme, demeurant 42, boulevard du Temple., 23 janvier 1896; MC/ET/XI/1508
  - Minutes. 1896, février, février 1896; MC/ET/XI/1509
    - Bail par Marie Amélie Laurent, épouse d'Alexadnre Alfred L'Hoest, demeurant 66, avenue Kléber, à Jules Strohëker, employé de commerce, demeurant à Passy., 15 février 1896; MC/ET/XI/1509
  - Minutes. 1896, mars, mars 1896; MC/ET/XI/1510
    - Bail par Paul Jean Louis Rigault, notaire, demeurant 31, boulevard de Sébastopol, à Jean Coudeyrette, marchand de vins, et Claudine Reboulet, sa femme, demeurant 45, rue Lauriston., 11 mars 1896; MC/ET/XI/1510
  - Minutes. 1896, avril - mai, avril - mai 1896; MC/ET/XI/1511
    - Bail par Marie Amélie Laurent, épouse d'Alexadnre Alfred L'Hoest, demeurant 66, avenue Kléber, à Jeanne Balech, modiste, demeurant 14, rue de Tournon., 11 avril 1896; MC/ET/XI/1511
    - Dépôt d'ordonnance de référé nommant Paul Jean Louis Rigault, notaire, demeurant boulevard de Sébastopol, administrateur de la succession de Victoire dite Thaïs Dubrau, rentière, veuve de François Crépin, demeurant 102, rue de Broca, décédée le 10 avril 1891., 23 mai 1896; MC/ET/XI/1511
  - Minutes. 1896, juin, juin 1896; MC/ET/XI/1512
    - Liquidation de la succession de Victoire dite Thaïs Dubrau, rentière, veuve de François Crépin, demeurant 102, rue de Broca, décédée le 10 avril 1891., 27 juin 1896; MC/ET/XI/1512
      À la suite: constatation d'emploi au nom de Mme Durand, 18 juillet 1896.
    - Dépôt d'ordonnance de référé nommant Paul Jean Louis Rigault, notaire, demeurant 31, boulevard de Sébastopol, administrateur de la succession de Désiré Charles Alfred Noché, propriétaire, demeurant 39, rue Rivéra, décédé le 23 janvier 1890., 27 juin 1896; MC/ET/XI/1512
  - Minutes. 1896, juillet, juillet 1896; MC/ET/XI/1513
    - Bail par Marie Amélie Laurent, épouse d'Alexadnre Alfred L'Hoest, demeurant 66, avenue Kléber, à Jean Alfred Lenoel, peintre sur éventails, et Eugénie Couchaux, sa femme, demeurant 229, rue Saint-Honoré., 1 juillet 1896; MC/ET/XI/1513
      À la suite: cession de bail par M. et Mme Lenoel à Mlle Maurisset, 16 octobre 1897. Rétrocession de bail par Mlle Maurisset à M. et Mme Lenoël, 2 février 1899.
    - Décharge par Philippe Casimir Chevrier, employé à la compagnie de chemin de fer de l'Est, demeurant à Rouilly-sur-Seine (Aube), à Paul Jean Louis Rigault, notaire, demeurant 31, boulevard de Sébastopol, exécuteur testamentaire d'Auguste Nicolas Roche, demeurant 187, rue du Faubourg-Saint-Denis, décédé le 5 janvier 1885., 2 juillet 1896; MC/ET/XI/1513
    - Bail par Marie Amélie Laurent, épouse d'Alexandre Alfred L'Hoest, demeurant 66, avenue Kléber, à Marie Flouest, sans profession, demeurant 19, rue des Prêtres-Saint-Germain., MC/ET/XI/1513
  - Minutes. 1896, août - septembre, août - septembre 1896; MC/ET/XI/1514
    - Dépôt d'ordonnance de référé nommant Paul Jean Louis Rigault, notaire, demeurant 31, boulevard de Sébastopol, séquestre de prix de vente d'immeubles dépendant de la succession de Pierre Marie Lucien Charansonney, enfant mineur, demeurant à Neuilly-sur-Seine, décédé le 29 février 1896., 14 septembre 1896; MC/ET/XI/1514
      À la suite: dépôt d'ordonnance de référé, 5 avril 1897. Dépôt d'ordonnance de référé, 28 décembre 1897. Dépôt d'ordonnance de référé, 15 avril 1899.
  - Minutes. 1896, octobre, octobre 1896; MC/ET/XI/1515
    - Procuration par Anne Marie Félicité Adèle Pelleton, rentière, veuve de Joseph Charles Rignon, demeurant à Carcassonne (Aude), et Marie Charlotte Louise Isabelle Pelleton, épouse de Simon Adolphe Gillet, demeurant à Marseille (Bouches-du-Rhône), à René Alexandre Maiche, clerc de notaire, demeurant 115, rue Saint-Denis., 30 octobre 1896; MC/ET/XI/1515
  - Minutes. 1896, novembre, novembre 1896; MC/ET/XI/1516
    - Dépôt de procurations consenties par Paul Gaboriau, employé de commerce, demeurant à Jarnac (Charente), et Marie Rosalie Egerie Decleres, sans profession, veuve de Paul Elie Gaboriau, demeurant à Jarnac, à Jean-Baptiste Hennedouche, comptable, demeurant 31, boulevard de Sébastopol., 6 novembre 1896; MC/ET/XI/1516
    - Procurations par Henri Gaboriau, contrôleur de l'armée, demeurant 33, rue de La-Motte-Picquet, à Jean-Baptiste Hennedouche, comptable, demeurant 150, rue Saint-Denis, et substitution par Henri Gaboriau à Jean-Baptiste Hennedouche, dans les pouvoirs à lui conférés par Elisabeth Gaboriau, épouse de Darets de Blanry., 11 novembre 1896; MC/ET/XI/1516
    - Dépôt de procuration consenties par Georges Coindreau, conseiller à la cour d'appel de Poitiers, et Amélie Gaboriau, son épouse, demeurant à Poitiers (Vienne), à Henri Renard, principal clerc de notaire, demeurant 50, rue de Saint-Denis., 16 novembre 1896; MC/ET/XI/1516
    - Inventaire après le décès de Maurice léopold Emile Delamain, rentier, demeurant 63, avenue de Wagram, décédé le 25 octobre 1854., 17 novembre 1896; MC/ET/XI/1516
      À la suite: dépôt de la notoriété de M. Delamain, 24 février 1897.
    - Dépôt d'ordonnance de référé nommant Paul Jean Louis Rigault, notaire, demeurant 31, boulevard de Sébastopol, administrateur provisoire de la succession de Maurice Emile Léopold Delamain, décédé le 25 octobre 1896., 30 novembre 1896; MC/ET/XI/1516
      À la suite: dépôt d'une ordonnance de référé nommant M. Rigault administrateur provisoire de ladite succession avec extenssion de pouvoir, 13 avril 1897. Dépôt de signification et des certificats de non-opposition niappel relatifs à l'ordonnance ci-dessus, 12 mai 1897.
  - Minutes. 1896, décembre, décembre 1896; MC/ET/XI/1517
    - Compte d'administration présenté par Paul Jean Louis Rigault, notaire, demeurant 31, boulevard de Sébastopol, concernant la succession de Pierre Mathouillet, rentier, demeurant 5, rue du Cardinal-Lemoine, décédé le 14 septembre 1896., 2 décembre 1896; MC/ET/XI/1517
    - Cahier de charges dressé à la requête de Paul Jean Louis Rigault, notaire, demeurant 31, boulevard de Sébastopol, administrateur provisoire de la succession de Maurice Emile Léopold Delamain, rentier, demeurant 63, avenue de Wagram, décédé le 25 octobre 1896, pour arriver à la vente de divers valeurs dépendant de ladite succession., 7 décembre 1896; MC/ET/XI/1517
      À la suite: procès-verbal d'adjudicatio,n des premiers, deuxième et troisième lots au profit de M. Bizot, et des quatrième et cinquièmes lots au profit de M. Lune, 28 décembre 1896.
  - Minutes. 1897, janvier, janvier 1897; MC/ET/XI/1518
    - Compte d'administration rendu par Paul Jean Louis Rigault, notaire, demeurant 31, boulevard Sébastopol, à Eugène Ernest Dumont, Pauline Groult et Jeanne Georgette Groult, enfants de Rose Fanny Moisy, blanchisseuse, veuve en premières noces d'Alexandre Gustave Adolphe Dumont, et veuve en secondes noces d'Augustin Edmond Groult, demeurant 10, rue Calmels., 28 janvier 1897; MC/ET/XI/1518
      notaire; Rigault, Paul Jean Louis; Sébastopol (boulevard de); compte administratif; Calmels (rue); Dumont, Eugène Ernest; Dumont, Alexandre Gustave Adolphe; Moisy, Rose Fanny; Groult, Pauline; Groult, Jeanne Georgette; Groult, Augustin Edmond
  - Minutes. 1897, février, février 1897; MC/ET/XI/1519
    - Cession de bail par Jeanne Marie Pommereul, marchande de vins limonadière, demeurant 101, rue La-Fayette, à François Mouchard, limonadier, demeurant 159, rue Montmartrte., 6 février 1897; MC/ET/XI/1519
      cession; bail; La-Fayette (rue); Montmartre (rue); Pommereul, Jeanne Marie; Mouchard, François; commerçant
    - Décharge de mandat par Marguerite Ubicini, demeurant 93, rue du Bac, à Paul Jean Louis Rigault, notaire, demeurant 31, boulevard Sébastopol., 9 février 1897; MC/ET/XI/1519
      notaire; Rigault, Paul Jean Louis; Sébastopol (boulevard de); décharge; Ubicini, Marguerite; Bac (rue du)
    - Dépôt de procuration par les héritiers de Maurice Léopold Emile Delamain, à Charles Emile Roquin, clerc de notaire demeurant 50, rue Saint-Denis., 24 février 1897; MC/ET/XI/1519
      procuration; clerc de notaire; Saint-Denis (rue); Delamain, Maurice Leopold Emile; Roquin, Charles Emile
    - Compte d'administration rendu par Paul Jean Louis Rigault, notaire, demeurant 31, boulevard Sébastopol, à Eugène Ernest Dumont, Pauline Groult et Jeanne Georgette Groult, enfants de Rose Fanny Moisy, blanchisseuse, veuve en premières noces d'Alexandre Gustave Adolphe Dumont, et veuve en secondes noces d'Augustin Edmond Groult, demeurant 10, rue Calmels., 27 février 1897; MC/ET/XI/1519
    - Autorisation maritale par Clovis Bernard, mécanicien, demeurant 391, rue des Pyrénées à Eugénie Louise Marie Wannoschot son épouse demeurant avec lui., 27 février 1897; MC/ET/XI/1519
      Pyrénées (rue des); Bernard, Clovis; Wannoschot, Eugénie Louise Marie
  - Minutes. 1897, mars, mars 1897; MC/ET/XI/1520
    - Procuration par Alfred Hine, demeurant 19, avenue de l'Alma, à Alexandre Pierre Morette, clerc de notaire, demeurant 31, boulevard de Sébastopol pour recueillir la succession de Maurice Léopold Emile Delamain décédé le 25 octobre 1896., 1er mars 1897; MC/ET/XI/1520
      À la suite: décharge, 27 septembre 1898.
      clerc de notaire; procuration; Hine, Alfred; Morette, Alexandre; Alma (avenue de l'); Sébastopol (boulevard de); Delamain, Maurice Léopold Emile
    - Procuration par Marie Hine, épouse de Georges Alusse, demeurant 1, rue de Lille, à Alexandre Pierre Morette, clerc de notaire, demeurant 31, boulevard de Sébastopol, pour recueillir la succession de Maurice Léopold Emile Delamain décédé le 25 octobre 1896., 5 mars 1897; MC/ET/XI/1520
      procuration; Lille (rue de); Sébastopol (boulevard de); Hine, Marie; Alusse, Georges; Morette, Alexandre; Delamain, Maurice Léopold; clerc de notaire
    - Autorisation maritale par Emile Charles L'Hopital, ingénieur, demeurant 171, rue de Rome à Amélie Léontine Marie Falligan son épouse demeurant avec lui, pour recueillir le legs consenti par Alexandre Gustave Lefèbvre., 5 mars 1897; MC/ET/XI/1520
      Rome (rue de); L'Hôpital, Emile Charles; Falligan, Amélie Léontine Marie; Lefèbvre, Alexandre Gustave; ingénieur
    - Dépôt par Henri Renard, clerc de notaire, d'une ordonnance d'envoi en possession concernant les legs faits par Alexandre Gustave Lefèbvre., 8 mars 1897; MC/ET/XI/1520
      dépôt de pièces; Renard, Henri; Lefèbvre, Alexandre Gustave; clerc de notaire
    - Dépôt de procuration donnée par Emilie Anne Gaudry, épouse d'Edouard Gaudry, négociant avec lequel elle demeure à Châteauneuf, à Alexandre Pierre Morette, clerc de notaire, demeurant 31, boulevard de Sébastopol, pour recueillir la succession de Maurice Léopold Emile Delamain décédé le 25 octobre 1896., 8 mars 1897; MC/ET/XI/1520
      commerçant; clerc de notaire; procuration; Gaudry, Emilie Anne; Gaudry, Edouard; Morette, Alexandre Pierre; Delamain, Maurice Léopold Emile; Sébastopol (boulevard de); dépôt de pièces
    - Dépôt de procuration donnée par Thomas Daniel Hine, Maud Ellen Gibbey son épouse demeurant avec lui à Londres, et Marthe Sophie Hine, célibataire majeure demeurant également à Londres, à Alexandre Pierre Morette, clerc de notaire, demeurant 31, boulevard de Sébastopol, pour recueillir la succession de Maurice Léopold Emile Delamain décédé le 25 octobre 1896., 11 mars 1897; MC/ET/XI/1520
      clerc de notaire; procuration; Morette, Alexandre Pierre; Delamain, Maurice Léopold Emile; Hine, Thomas Daniel; Hine, Marthe Sophie; Gibbey, Maud Ellen; Sébastopol (boulevard de); Londres (Royaume-Uni); dépôt de pièces
    - Notoriété après décès de madame veuve Caen., 11 mars 1897; MC/ET/XI/1520
      notoriété; Caen (Mme)
    - Inventaire après décès d'Alexandre Gustave Lefèbvre, à la requête de Paul Jean Louis Rigault, notaire, demeurant 31, boulevard Sébastopol, au nom et comme exécuteur testamentaire de la succession d'Alexandre Gustave Lefèbvre., 11 mars 1897; MC/ET/XI/1520
      inventaire après décès; Lefèbvre, Alexandre Gustave; Rigault, Paul Jean Louis; Sébastopol (boulevard de); notaire
    - Dépôt de procuration donnée par Eliza Janet Ainger, demeurant à Londres et Henrietta Anne Hodgson demeurant également à Londres, à Alexandre Pierre Morette, clerc de notaire, demeurant 31, boulevard de Sébastopol, pour recueillir la succession de Maurice Léopold Emile Delamain décédé le 25 octobre 1896., 12 mars 1897; MC/ET/XI/1520
      clerc de notaire; procuration; dépôt de pièces; Morette, Alexandre Pierre; Delamain, Maurice Léopold Emile; Sébastopol (boulevard de); Londres (Royaume-Uni); Ainger, Eliza Janet; Hodgson, Henrietta Anne
    - Dépôt de procuration donnée par James Stewart Hodgson, demeurant à Londres, à Alexandre Pierre Morette, clerc de notaire, demeurant 31, boulevard de Sébastopol, pour recueillir la succession de Maurice Léopold Emile Delamain décédé le 25 octobre 1896., 12 mars 1897; MC/ET/XI/1520
      clerc de notaire; procuration; dépôt de pièces; Morette, Alexandre Pierre; Delamain, Maurice Léopold Emile; Sébastopol (boulevard de); Londres (Royaume-Uni); Hodgson, James Stewart
    - Dépôt de mainlevée d"opposition par la ville de Paris concernant la succession de M. Moreau., 13 mars 1897; MC/ET/XI/1520
      mainlevée; Moreau (M.)
    - Mainlevée de significations par Clément Lucien Vincent, négociant demeurant à Sèvres en qualité de créancier de la succession de M. Moreau., 13 mars 1897; MC/ET/XI/1520